Catalogue général des cartes, plans et dessins d'architecture. Tome I (2)
Archives nationales
- PARIS
  - XIIIe ARRONDISSEMENT
    - I. QUARTIER SALPÊTRIÈRE
      - Hospice de la SALPÊTRIÈRE, anc. rue Poliveau et bd de l'Hôpital: bâtiments, cours et jardins. Pl. cadastral., [1810-1811]; CP/N/I/Seine/63; Coul. Dim. 1,76 × 1,85.; Éch. 1/400.
        (Provient de F 117543)
        Notice 1549
    - II. QUARTIER GARE
      - Projet pour une gare d'eau à IVRY. Cours de la Seine et quais depuis la plaine d'Ivry jusqu'à l'île Saint-Louis. Plan de [N. Defer de la Nouere (ingénieur)]., [XVIIIe siècle]; CP/N/II/Seine/183; 90 x 337 cm Couleur; [1/800]
        Chemins de halage
        Notice 1553
        port fluvial; Seine (cours d'eau)
    - III. QUARTIER MAISON-BLANCHE
      - CENSIVE DE SAINT-DENIS-DE-LA-CHARTRE: canton de la FONTAINE-AUX-CLERS. Feuille 5 de l'atlas n° 2193., CP/N/IV/Seine/11/2
        Notice 1556
      - CENSIVE DE SAINT-DENIS-DE-LA-CHARTRE.
        Cf. Gentilly.
      - Seigneurie de GENTILLY: le CLOS-PAYEN. Pl. terriers. P. 58-59 de l'atlas n° 2196., 1754-1755; CP/N/IV/Seine/91; Éch. 1/780.
        Notice 1559
      - Seigneurie de GENTILLY: le CLOS-PAYEN au Petit-Gentilly, situé au S.-E. de l'hôpital Ste-Anne ou de la Santé entre la Bièvre et le chemin de Paris à Arcueil [r. de l'Amiral-Mouchez]. 6° pl. terrier. Feuille 12 de l'atlas n° 2197., 1754-1755; CP/N/IV/Seine/48; Éch. 1/780.
        Notice 1560
      - Seigneurie de GENTILLY: cantons de la CONTRESCARPE, de la FOSSE-AUX-CHEVAUX et du POIRIER bornés par les moulins de la Pointe et des Prés, la route de Fontainebleau [av. d'Italie], l'empl. du bd Kellermann et la Bièvre. 20° pl. terrier. Feuille 14 de l'atlas n° 2198., 1754-1755; CP/N/IV/Seine/49; Éch. 1/780.
        Notice 1561
      - Seigneurie de GENTILLY: cantons de la CONTRESCARPE, de la FOSSE-AUX-CHEVAUX ET DU POIRIER. Pl. terrier. P. 190-191 de l'atlas n° 2196., 1754-1755; CP/N/IV/Seine/91; Éch. 1/780.
        Notice 1562
      - Seigneurie de GENTILLY: canton de la CONTRESCARPE et partie de la PRAIRIE entre le Moulin-des-Prés et le Clos-des-Jésuites. 8° pl. terrier. Feuille 16 de l'atlas n° 2197., 1754-1755; CP/N/IV/Seine/48; Éch. 1/780.
        Notice 1563
      - Seigneurie de GENTILLY: canton de la CONTRESCARPE et partie de la PRAIRIE. Pl. terrier. P. 74-75 de l'atlas n° 2196., 1754-1755; CP/N/IV/Seine/91; Éch. 1/780.
        Notice 1564
      - Seigneurie de GENTILLY: chantier de la FONTAINE-AUX-CLERS, cantons des LONGUES-RAYES et du MIROIR, entre la Bièvre et la Croix-qui-Pend [rues des Peupliers, Fontaine-à-Mulard, Brillat-Savarin]. Pl. terrier. Pl. 23 et 24, feuille 18 de l'atlas n° 2198., 1754-1755; CP/N/IV/Seine/49; Éch. 1/780.
        Notice 1565
      - Seigneurie de GENTILLY: chantier de la FONTAINE-AUX-CLERCS, du Petit-Gentilly à la Croix-qui-Pend et aux carrières à glaises [empl. de la Gare]. 26° pl. terrier. Feuille 22 de l'atlas n° 2198., 1754-1755; CP/N/IV/Seine/49; Éch. 1/780.
        Notice 1566
      - Seigneurie de GENTILLY: chantier de la FONTAINE-AUX-CLERCS. Pl. terrier. P. 220-221 de l'atlas n° 2196., 1754-1755; CP/N/IV/Seine/91; Éch. 1/789.
        Notice 1567
      - Seigneurie de GENTILLY: cantons des LONGUES-RAYES et du MIROIR, chantier de la FONTAINE-AUX-CLERCS. Pl. terrier. P. 208-209 de l'atlas n° 2196., 1754-1755; CP/N/IV/Seine/91; Éch. 1/780.
        Notice 1568
      - Seigneurie de GENTILLY: canton de LA MALMAISON sis entre la route de Fontainebleau [av. d'Italie] et le territoire d'Ivry. 1er pl. terrier. Feuille 4 de l'atlas n° 2197, 1754-1755; CP/N/IV/Seine/48; Éch. 1/780.
        Notice 1569
      - Seigneurie de GENTILLY: canton de LA MALMAISON. Pl. terrier. P. 10 de l'atlas n° 2196., 1754-1755; CP/N/IV/Seine/91; Éch. 1/780.
        Notice 1570
      - Seigneurie de GENTILLY: PRAIRIE de Gentilly située au S.-E. du Clos-Payen entre les deux branches de la Bièvre [env. r. Brillat-Savarin] et jusqu'au Moulin-des-Prés [r. du Moulin-des-Prés]. 7e pl. Feuille 14 de l'atlas n° 2197., 1754-1755; CP/N/IV/Seine/48; Éch.1/780.
        Notice 1571
      - Seigneurie de GENTILLY: LA PRAIRIE. P. 66-67 de l'atlas n° 2196., 1754-1755; CP/N/IV/Seine/91; Éch. 1/780.
        Notice 1572
      - Petit et Grand GENTILLY.
        Cf. Gentilly. N/III/Seine/420/1-9, N/IV/Seine/11bis.
      - Chemin de Paris à GENTILLY.
        Cf. Gentilly. N/III/Seine/967.
    - IV. QUARTIER CROULEBARBE
      - Manufacture impériale des GOBELINS. Ilôt le long de la rivière de Bièvre, entre les rues Mouffetard [avenue des Gobelins], Croulebarbe et du Champ-de-l'Alouette. Plan cadastral., [1810-1811]; CP/N/II/Seine/239; 145 x 108 cm Couleur; 1/400
        Origine F/117450
        Notice 1579
      - Manufacture des GOBELINS. Pl. de masse. Feuille 6 de l'atlas n° 2195., CP/N/IV/Seine/89; Coul. Dim. 0,35 × 0,14.; Éch. 1/2.000.
        Notice 1581
      - Fief de l'OURSINE.
        Cf. n° 1600.
      - Propriété de monsieur Lallemand [ancien couvent des GRANDES-CORDELIERES]. Ilôt entre les rues de l'Oursine [L.-M. Nordmann] et du Champ-de-l'Alouette. Plan cadastral., [1811]; CP/N/II/Seine/245; 107 x 156 cm Couleur; 1/280
        Origine F/117250
        Notice 1587
      - Propriété de monsieur Chalabre. Ilôt rue de la Santé. Plan cadastral., [1810-1811]; CP/N/II/Seine/255; 101 x 106 cm Couleur; 1/200
        Origine F/117602
        Notice 1591
  - XIVe ARRONDISSEMENT
    - PLANS GÉNÉRAUX
      - FIEFS DE LA TOMBE-ISSOIRE, DU GRAND ET DU PETIT MONTROUGE, dépendant de la commanderie de St-Jean-de-Latran, entre les nouveaux boulevards [bd de Port-Royal], le terroir de Gentilly, le chemin de Paris à Orléans [av. du Maréchal-Leclerc] et le chemin conduisant à Châtillon [av. de Châtillon]. Pl. terrier. Desjardins de la Mallière, 1771; CP/N/I/Seine/37; Coul. Lég. Dim. 1,91 × 2,20.; Éch 1/1.330.
        Moulins en élév. Armoiries du bailli de Sahurs.
        Notice 1592
      - Pl. semblable au précédent., CP/N/I/Seine/38
        Notice 1592bis
    - I. QUARTIER MONTPARNASSE
      - Censive de SAINTE-GENEVIÈVE. Quartier délimité actuellement par la rue de Vaugirard, le boulevard Saint-Michel, la rue Denfert-Rochereau, l'avenue du Maréchal-Leclerc à Montrouge et Vaugirard. Plan terrier., [1757]; CP/N/II/Seine/23; 156 x 148 cm Couleur; [1/1.500]
        Indication des bornes
        Voir S/1770/3
        Notice 1594
        Montrouge (Hauts-de-Seine)
      - CENSIVES DE SAINTE-GENEVIÈVE ET DE SAINT-GERMAIN-DES-PRÉS.
      - CENSIVE DE SAINT-GERMAIN-DES-PRÉS.
      - Hospice civil des Vénériens [ancien noviciat des Capucins, actuellement annexe de l'hôpital COCHIN]. Ilôt entre les rues du Champ-des-Capucins et du Faubourg-Saint-Jacques. Plan cadastral., [1811]; CP/N/II/Seine/259; 122 x 136 cm Couleur; 1/250
        Origine F/117536
        Notice 1596
      - FIEF DE LOURSINE et dépendances, entre les rues de Loursine [Broca] et du Fg-St-Jacques. Blavet, 1752-1753; CP/N/I/Seine/36; Dim. 1,88 × 2,19.; Éch. 1/540.
        Notice 1600
      - FIEF DE LOURSINE.
        Cf. n° 836.
      - FIEF ET SEIGNEURIE DE SAINTE-GENEVIÈVE.
      - Plan du fief et seigneurie de SAINTE-GENEVIÈVE. Quartier compris entre la rue de Vaugirard, le Luxembourg, le chemin de Paris à Orléans [avenue du Général-Leclerc], les villages de Montrouge et de Vaugirard., [Début XVIIIe siècle]; CP/N/II/Seine/170; 96 x 101 cm Couleur; [1/2.800]
        Vues perspectives des bâtiments; indication des bornes; parcelles avec noms des particuliers, liste des chantiers; rose des vents
        4 documents au verso
        Notice 1602
      - Maison de l'INSTITUTION de l'Oratoire: détail des bâtiments et pl. d'ensemble des bâtiments et jardins, [XVIIIe siècle], CP/N/IV/Seine/68; 2 p. Dim. 1,02 × 0,75.; Éch. 1/150 pour les bâtiments. Éch. 1/475 pour le pl. d'ensemble.
        Feuilles 5-6 de l'atlas n° 289.
        Notice 1602bis
      - JUSTICE DE SAINTE-GENEVIÈVE [av. du Maréchal-Leclerc, r. d'Alésia, de Vouillé, etc.].
        Cf. n° 1636.
      - Jardin de la Maréchale de LAUTREC, rue d'Enfer [Denfert-Rochereau]. Grav. A Paris, chez Le Rouge, rue des Grands-Augustins, « du Dessein de la Guepierre »., [XVIIIe siècle]; CP/N/IV/Seine/88; Dim. 0,46 × 0,31.; Éch. 1/800.
        Pl. 11 du Recueil de plans de jardins d'agrément et de pavillons n° 2202.
        Notice 1603
      - Projet d'avenue à ouvrir devant l'OBSERVATOIRE.
        Cf. n° 1020.
      - Prison de PORT-LIBRE [ancien couvent de Port-Royal]. Plans par niveaux (rez-de-chaussée, étage)., [1793-1796]; CP/N/II/Seine/180; pièces 1 à 4; 97 x 80 cm (pièces 1, 2), 100 x 78 cm (pièce 3) et 100 x 80 cm (pièce 4) 4 pièces Couleur; [1/130]
        Notice 1612
      - Carrières situées sous les maisons de la rue [du Faubourg] Saint-Jacques. Plans levés par Dupont (ingénieur)., 1777; CP/N/II/Seine/125; pièces 1 à 2; 2 pièces
        Notice 1614
        - Entre l'Observatoire et l'église des Capucins [hôpital Cochin]., CP/N/II/Seine/125/1; 189 x 112 cm Couleur; [1/200]
        - Près du viaduc d'Arcueil à l'endroit où il coupe le nouveau Cours [boulevard de Port-Royal]., CP/N/II/Seine/125/2; 65 x 92 cm Couleur; [1/200]
      - Terrain de monsieur Lecamus [emplacement de la prison de la SANTÉ]. Ilôt entre les rues Biron et de la Santé. Plan cadastral., [1810-1811]; CP/N/II/Seine/256; 98 x 101 cm Couleur; 1/200
        Origine F/117604
        Notice 1616
    - II. QUARTIER PARC-MONTSOURIS
      - CENSIVE DE SAINT-DENIS-DE-LA-CHARTRE: Canton du GROS-CAILLOU et des BERJANNEQUINS. Feuille 12 de l'atlas n° 2193., CP/N/IV/Seine/11/2; Éch. 1/780.
        Notice 1617
      - CENSIVE DE SAINTE-GENEVIÈVE.
        Cf. n° 1602.
      - FIEF ET SEIGNEURIE DE SAINTE-GENEVIÈVE.
      - GENTILLY.
        Cf. n° 1974.
      - Seigneurie de GENTILLY. Canton des BERJANNEQUINS, entre le chemin des Prêtres [disp. parc Montsouris et Cité Universitaire] et le chemin de Paris à Arcueil [r. Benoît-Malon] au nord du chemin du Petit-Montrouge au Grand-Gentilly [av. de Montrouge]. Pl. terrier. 28e pl. Feuille 26 de l'atlas n° 2198., 1754-1755; CP/N/IV/Seine/49; Éch. 1/780.
        Notice 1618
      - Seigneurie de GENTILLY. Canton des BERJANNEQUINS. Pl. terrier. P. 250-251 de l'atlas n° 2196., 1754-1755; CP/N/IV/Seine/91; Éch. 1/780.
        Notice 1619
      - Seigneurie de GENTILLY. Canton du GROS-CAILLOU ou de MONTSOURY, 1re partie, entre l'ancien pavé d'Orléans [r. de la Tombe-Issoire] et le chemin des Prêtres [disp. parc Montsouris et Cité Universitaire] au N. du chemin du Petit-Montrouge au Grand-Gentilly [av. de Montrouge, C.D. 250]. Pl. terrier. 13e pl. Feuille 27 de l'atlas n° 2197., 1754-1755; CP/N/IV/Seine/48; Éch. 1/780.
        Notice 1620
      - Seigneurie de GENTILLY. Canton du GROS-CAILLOU ou MONTSOURY. Pl. terrier. P. 130-131 de l'atlas n° 2196., 1754-1755; CP/N/IV/Seine/91; Éch. 1/780.
        Notice 1621
    - III. QUARTIER PETIT-MONTROUGE
      - CENSIVE DE SAINTE-GENEVIÈVE.
      - FIEF ET SEIGNEURIE DE SAINTE-GENEVIÈVE.
      - JUSTICE DE SAINTE-GENEVIÈVE.
    - IV. QUARTIER PLAISANCE
      - CENSIVE DE SAINTE-GENEVIÈVE.
      - CENSIVE DE SAINTE-GENEVIÈVE ET DE SAINT-GERMAIN-DES-PRÉS.
      - JUSTICE DE SAINTE-GENEVIÈVE.
      - SEIGNEURIE DE SAINTE-GENEVIÈVE à Vanves et environs. Feuilles 15, 18, 19, 20 et 21 de l'atlas n° 2158., CP/N/IV/Seine/19
        Notice 1628
        Vanves (Hauts-de-Seine)
      - Terres de la chartreuse de VAUVERT-LÈS-PARIS. Feuille 13 de l'atlas n° 2214., [XVIIIe siècle]; CP/N/IV/Seine/20; Dim. 0,53 × 0,37.; Éch. 1/2.500.
        Labours, prairies. Vue panoramique (fantaisiste) de Paris. Vues perspectives des villages de Vaugirard, Vanves, Montrouge. Coul.
        Notice 1629
        Montrouge (Hauts-de-Seine); Vanves (Hauts-de-Seine)
  - XVe ARRONDISSEMENT
    - PLANS GÉNÉRAUX
      - CENSIVES DE SAINTE-GENEVIÈVE ET DE SAINT-GERMAIN-DES-PRÉS.
      - « PLAN DE LA TERRE ET SEIGNEURIE DE VAUGIRARD ET PARTIE DU FAUBOURG-SAINT-GERMAIN » [censive de St-Germain-des-Prés] s'étendant approx. de la Seine au chemin de Vanvre [r. Raymond Losserand]. Sign. Guignebesche, Lescuyer, arpenteurs., 1670; CP/N/IV/Seine/29; Éch. 1/7.300.
        Vue perspective des bâtiments. Cultures, lieux-dits. Plume et rehauts de couleur, lettres dorécs. Parch. Feuille 14-15 de l'atlas n° 2207.
        Notice 1630
        Lescuyer, Claude; géomètre
    - I. QUARTIER SAINT-LAMBERT
      - Terres appartenant aux CHARTREUX.
      - CENSIVE DE SAINTE-GENEVIÈVE.
      - Justice de SAINTE-GENEVIÈVE, située entre les chemins de Paris à Orléans [avenue du Maréchal-Leclerc], de la Justice de Sainte-Geneviève [rues d'Alésia, de Vouillé et de la Convention], de Paris à Vaugirard et le Cours [boulevard du Montparnasse]. Plan terrier., [Fin XVIIe siècle]; CP/N/II/Seine/39; 138 x 149 cm Couleur; 2 baguettes; [1/1 730]
        Indication des bornes; rose des vents
        Notice 1636
      - SEIGNEURIE DE VANVES ET ENVIRONS. Feuilles 15, 16 et 17 de l'atlas n° 2158., CP/N/IV/Seine/19
        Notice 1638
      - Village de VAUGIRARD dépendant de l'abbaye de Saint-Germain-des-Prés, entre les chemins de la Procession, des Morillons, Blomet et des Charbonniers [rue Lecourbe ?]. Plan topographique levé par B. Borde (arpenteur)., 1743; CP/N/II/Seine/76; 61 x 115 cm Couleur; [1/1.300]
        Notice 1639
        géomètre
      - Carrières de VAUGIRARD acquises par le Roi et situées chemin de Montrouge à Vaugirard [rue de l'Abbé-Groult ?] et rue des Vignes [Dombasle]. Copie de plan signée Matis (ingénieur-géographe)., 1756; CP/N/II/Seine/101; 124 x 105 cm Couleur; [1/715]
        Parcelles avec noms des particuliers; rose des vents
        Notice 1641
        carrière
    - II. QUARTIER NECKER
      - SEIGNEURIE et JUSTICE DE SAINTE-GENEVIÈVE.
        Cf. n° 837, 1636.
    - III. QUARTIER GRENELLE
      - CENSIVES DE SAINTE-GENEVIÈVE ET DE SAINT-GERMAIN-DES-PRÉS.
      - GRENELLE. Chantiers entre le chemin de Paris à Vaugirard et la Seine. Plan de bornage., [XVIIIe siècle]; CP/N/II/Seine/35; 104 x 168 cm Couleur; 2 baguettes; [1/730]
        Notice 1655
      - GRENELLE. Chantiers entre le grand chemin de Paris à Sèvres [rue Lecourbe ?] et la Seine. Plan de bornage., 1753; CP/N/II/Seine/36; 106 x 136 cm Couleur; 2 baguettes; [1/730]
        Notice 1656
    - IV. QUARTIER JAVEL
      - Chantiers à GRENELLE.
      - SEIGNEURIE DE SAINTE-GENEVIÈVE À VANVES: chantiers des HANAPEAUX des MARINIÈRES, de l'ENTRE DEUX VOIX, les PLANTES, la GARENNE, le PRESSOIR, les MONTIERS, les ÉPINETTES, les PIERRES PLATTES, les CROIX BLANCHES, VOYE DES PLATRAS, VOYE DE BEAUVAIS, le FOND DE VALLÉE, les MALSARDS, les CLEAUSEAUX. Pl. terrier, 1783; CP/N/I/Seine/20; Coul. Dim. 2,25 × 1,78.; Éch. 1/1.100.
        Notice 1664
        Malakoff (Hauts-de-Seine); Vanves (Hauts-de-Seine)
      - SEIGNEURIE DE SAINTE-GENEVIÈVE à Vanves et environs. Feuille 26 de l'atlas n° 2158. (Vanves)., CP/N/IV/Seine/19
        Notice 1665
  - XVIe ARRONDISSEMENT
    - PLANS GÉNÉRAUX
      - Emplacement du BOIS DE BOULOGNE; rive droite en bordure de la boucle de la Seine, des Bons Hommes [colline de Chaillot] au bac de Suresne. [Quartiers de Passy, la Muette, Auteuil, Longchamp, Boulogne-Billancourt]. Plan de bornage provenant du chapitre de l'église de Paris., [XVIIIe siècle]; CP/N/II/Seine/150; 78 x 88 cm Couleur; [1/7.000]
        Notice 1666
      - « Plan de la forest de Rouvray appellée à présent Bois de BOULOGNE » délivré par P. Barillon d'Amoncourt (commissaire pour la réformation des Eaux et Forêts)., 1666; CP/N/II/Seine/157; 54 x 89 cm Couleur; 2 baguettes; [1/7.000]
        Enceinte du Bois avec ses portes, château de Madrid, abbaye de Longchamp, villages de Boulogne, Auteuil et Passy; rose des vents
        Notice 1667
        Madrid (Hauts-de-Seine, château de)
      - Cantons dénommés: sous le BOIS DE BOULOGNE, entre la Seine et le bois. (Censive de l'abbaye de St-Denis.) Pl. terrier. 1747. Feuille 12 de l'atlas n° 2204., CP/N/IV/Seine/32; Dim. 0,65 × 0,35.; Éch. 1/1.500.
        Notice 1669
      - Pl. du Parc royal de BOULOGNE. Feuille 9 de l'atlas n° 2195., CP/N/IV/Seine/89; Coul. Lég. Dim. 1,00 × 0,64.; Éch. 1/5.000.
        Notice 1670
      - CENSIVE DE SAINTE-GENEVIÈVE ET DE SAINT-GERMAIN-L'AUXERROIS, à Auteuil [entre la Seine et le bois de Boulogne]. Sign. Rozy, 1658; CP/N/I/Seine/12; Dim. 2,00 × 0,92.; Éch. 1/1.300.
        Lavis, lég.
        Notice 1670bis
    - I. QUARTIER AUTEUIL
      - AUTEUIL. Fief St-Germain en la censive de St-Germain-l'Auxerrois. Claude Duchesne, 1732; CP/N/I/Seine/16; Coul. Lég. Dim. 2,34 × 1,90.; Éch. 1/2.600.
        Armoiries de St-Germain.
        Notice 1671
      - AUTEUIL. Censive de St-Germain-l'Auxerrois. 38 pl. terriers répartis entre 5 cotes de A à E. Duchesne, 1733; CP/N/IV/Seine/8/2; Dim. 0,52 × 0,35.; [Éch. moy. 1/900]
        E n° 33: église et cimetière de la paroisse d'Auteuil. Pl. de masse.
        Notice 1672
      - Troisième partie de la seigneurie d'AUTEUIL relevant de Ste-Geneviève. J.-.B. Charpentier, 1735; CP/N/I/Seine/13; Dim. 2,50 × 2,00.; Éch. 1/850.
        Relief, parcelles numérotées. Coul.
        Notice 1675
        Charpentier, Jean-Baptiste; ingénieur
      - Pl. de la porte d'AUTEUIL. Feuille 10 de l'atlas n° 2195., CP/N/IV/Seine/89; Coul. Dim. 0,21 × 0,10.; Éch. 1/625.
        Notice 1678
      - Pl. de la PORTE DE LONGCHAMP. Feuille 10 de l'atlas n° 2195., CP/N/IV/Seine/89; Coul. Dim. 0,55 × 0,13.; Éch. 1/625.
        Notice 1681
    - II. QUARTIER LA MUETTE
      - CANTONS dits: PETITS-PLINS, BASSE-BORNE, HAUTE-BORNE, GRANDES-PLACES, les GUIGNONS, la TOURNELLE, le long du parc de la Muette [bois de Boulogne], au sud du chemin [r.] de Longchamp. Pl. terrier. 1747. Feuille 10 de l'atlas n° 2204., CP/N/IV/Seine/32; Dim. 0,65 × 0,49.; Éch. 1/1.500.
        Notice 1688
      - CANTONS dits: les BICHES, BELLES-FEUILLES, SABLONS, GRANDS-PLINS, PETITS-PLINS, BASSE ET HAUTE BORNE, la TOURNELLE, GRANDES-PLACES, les GUIGNONS. Pl. terrier. Feuilles 40 et 49 de l'atlas n° 2203., [XVIIIe siècle]; CP/N/IV/Seine/31; Coul. Dim. 0,27 × 0,42.; Éch. 1/1.200.
        Notice 1689
      - CENSIVE DE SAINTE-GENEVIÈVE au bas Passy, en bordure de la Seine [q. de Passy, av. de New-York, r. Raynouard, de Boulainvilliers]. Sign. Jean-Baptiste Charpentier, Ingénieur du Roi, 1720; CP/N/I/Seine/14; Dim. 1,71 × 0,66.; Éch. 1/830.
        Jardins. Coul.
        Notice 1691
        Charpentier, Jean-Baptiste; Seine (cours d'eau); ingénieur
      - CENSIVE DE SAINTE-GENEVIÈVE au bas Passy. Même plan que le précédent., CP/N/I/Seine/15
        Notice 1691bis
      - Projet de chemin sur l'emplacement de l'ancien couvent des MINIMES (détruit en 1790) [boulevard Delessert]. Plans signés Chevalier (architecte)., [Avant 1790]; CP/N/II/Seine/197; pièces 1 à 2; 108 x 152 cm (pièce 1) et 107 x 164 cm (pièce 2) 2 pièces Couleur; [1/270]
        Couvent des Minimes, carrières
        Notice 1693
      - Ferme de la FAISANDERIE de la Muette. Pl. 10 de l'atlas n° 2195., CP/N/IV/Seine/89; Coul. Dim. 0,25 × 0,22.; Éch. 1/2.500.
        Notice 1695
      - Enclos des Bonshommes (MINIMES] à Chaillot.
        Cf. n° 1749.
      - CHÂTEAU DE LA MUETTE. Projets d'agrandissement du château et de construction de bâtiments annexes; coupes, élévations, profils., 1745-1774; 40 pieces
        Plusieurs séries de plans à échelle différente parfois annotés: plans délivrés à Pluyette; plans visés par J.-C. Garnier d'Isle (architecte); plans conformes à l'original de J.-A. Gabriel (architecte); plans soumis au roi
        Article 111 (pièces 2, 11 à 12, 14), article 177 (pièces 10, 17 à 18, 21bis à 23, 29 à 31, 41, 51 à 60, 62 à 64, 67 à 68, 72 à 75, 77), article 178 (pièces 5 à 7, 20 à 22)
        Notices 1700, 1701, 1702
        Garnier d'Isle, Jean-Charles (1697-1755); Gabriel, Jacques-Ange (1698-1782); architecte
        - Projet pour le pavillon central et les ailes., 1745-1746; CP/N/II/Seine/111/D; CP/N/II/Seine/177/D; CP/N/II/Seine/178/D; 13 pièces
          - Élévations des façades côté cour avec variantes., 1745-1746; CP/N/II/Seine/111/11, CP/N/II/Seine/178/5, CP/N/II/Seine/178/6, CP/N/II/Seine/177/60, CP/N/II/Seine/111/14, CP/N/II/Seine/177/58; 45 x 133 cm (pièce 111/11), 45 x 120 cm (pièce 111/14), 95 x 73 cm (pièce 177/58), 51 x 99 cm (pièce 177/60), 44 x 84 cm (pièce 178/5) et 43 x 102 cm (pièce 178/6) 1 retombe
          - Élévations des façades coté jardin., 1745; CP/N/II/Seine/111/2, CP/N/II/Seine/111/12, CP/N/II/Seine/178/7; 136 x 227 cm (pièce 111/2), 47 x 132 cm (pièce 111/12) et 44 x 85 cm (pièce 178/7)
          - Coupes sur le corps central et les ailes., 1746; CP/N/II/Seine/177/10, CP/N/II/Seine/177/17, CP/N/II/Seine/178/20, CP/N/II/Seine/178/21; 43 x 58 cm (pièce 177/10), 70 x 48 cm (pièce 177/17), 49 x 44 cm (pièce 178/20) et 59 x 74 cm (pièce 178/21) 1 retombe
        - Projet pour les ailes et les communs., 1753; CP/N/II/Seine/177/D; 8 pièces
          - Coupes et élévations de l'aile de la chapelle., CP/N/II/Seine/177/30, CP/N/II/Seine/177/31, CP/N/II/Seine/177/29, CP/N/II/Seine/177/74; 49 x 69 cm (pièce 177/29), 45 x 104 cm (pièce 177/30), 43 x 103 cm (pièce 177/31) et 42 x 57 cm (pièce 177/74)
          - Élévations des ailes annexes., CP/N/II/Seine/177/21bis, CP/N/II/Seine/177/22, CP/N/II/Seine/177/23, CP/N/II/Seine/177/41; 44 x 121 cm (pièce 177/21bis), 48 x 70 cm (pièces 177/22, 177/23) et 49 x 70 cm (pièce 177/41)
        - Projet pour l'appartement du roi et les ailes., 1774; CP/N/II/Seine/177/D; 10 pièces
          - Élévations côté cour et coupes sur l'appartement avec détails., CP/N/II/Seine/177/52, CP/N/II/Seine/177/53, CP/N/II/Seine/177/57, CP/N/II/Seine/177/56, CP/N/II/Seine/177/67, CP/N/II/Seine/177/75, CP/N/II/Seine/177/73; 36 x 70 cm (pièce 177/52), 36 x 67 cm (pièce 177/53), 48 x 69 cm (pièces 177/56, 177/73), 35 x 71 cm (pièce 177/57) et 70 x 48 cm (pièces 177/67, 177/75) Couleur
          - Élévations des ailes., CP/N/II/Seine/177/51, CP/N/II/Seine/177/54, CP/N/II/Seine/177/55; 36 x 71 cm (pièce 177/51), 36 x 73 cm (pièce 177/54) et 49 x 70 (pièce 177/55)
        - « Profils pour l'architecture »., [XVIIIe siècle]; CP/N/II/Seine/177/D; 9 pièces
          - Plans de l'avant corps sans les colonnes., CP/N/II/Seine/177/68, CP/N/II/Seine/177/18, CP/N/II/Seine/177/59; 44 x 121 cm (pièces 177/68, 177/18) et 70 x 48 cm (pièce 177/59)
          - Profils pour arcades, corniches, pilastres., 1753; CP/N/II/Seine/177/62, CP/N/II/Seine/177/63, CP/N/II/Seine/177/64, CP/N/II/Seine/177/72, CP/N/II/Seine/177/77, CP/N/II/Seine/178/22; 74 x 37 cm (pièce 177/62), 36 x 58 cm (pièce 177/63), 37 x 72 cm (pièce 177/64), 48 x 70 cm (pièces 177/72, 177/77) et 106 x 45 cm (pièce 178/22)
      - CHÂTEAU DE LA MUETTE. Projets d'agrandissement du château et de construction de bâtiments annexes; plans généraux et plans partiels (pavillon central, ailes de la chapelle et des princes, communs, cours, annexes)., 1740-1774; 76 pièces
        Article 111 (pièces 1, 3 à 10, 13, 16), article 177 (pièces 1 à 2, 4, 6 à 9, 12 à 16, 19 à 21, 22bis, 24 à 28, 32 à 40, 42 à 50, 61, 65, 69 à 71, 76, 79), article 178 (pièces 1 à 4, 8 à 19)
        - Château., [1740]-1753; CP/N/II/Seine/111/A; CP/N/II/Seine/177/A; CP/N/II/Seine/178/A; 8 pièces
          - « Plan général cotté de tous les bâtimens »., 1746; CP/N/II/Seine/111/1; 90 x 162 cm 1 retombe; [1/100]
          - Plan général avec le détail par niveaux (rez-de-chaussée, étage) des modifications sur le corps central., [1740]; CP/N/II/Seine/178/3; 68 x 90 cm Couleur; 1 retombe
          - Plans généraux avec le détail par niveaux (cave, rez-de-chaussée, étage) des modifications sur le corps central., 1745; CP/N/II/Seine/178/2, CP/N/II/Seine/177/1, CP/N/II/Seine/177/2; 50 x 77 cm (pièce 178/2) et 49 x 75 cm (pièces 177/1, 177/2) Couleur; 2 retombes
          - « Plan en masse de tous les bâtimens faits et à faire »., 1753; CP/N/II/Seine/178/1, CP/N/II/Seine/177/61; 48 x 70 cm (pièce 177/61) et 48 x 102 cm (pièce 178/1) Couleur